【裁判字號】    90,訴,1226
【裁判日期】    900703
【裁判案由】    毒品危害防制條例
【裁判全文】
臺灣臺中地方法院刑事判決                          九十年度訴字第一二二六號
    公  訴  人  台灣台中地方法院檢察署檢察官
    被      告  甲○○
右列被告因毒品危害防制條例案件，經檢察官提起公訴（九十年度毒偵緝字第一六四
號）暨移送併辦（九十年度毒偵字第二七一二號），本院判決如左：
    主  文
甲○○連續施用第二級毒品，累犯，處有期徒刑拾月。
    事  實
一、甲○○前曾於民國八十五年六月間，因違反麻醉藥品管理條例案件，經本院判處
    有期徒刑三月，八十六年八月十八日執行完畢（公訴人誤載為八十六年五月十九
    日執行完畢），於八十七年間，因施用毒品案件，經依本院裁定送觀察、勒戒後
    ，認無繼續施用毒品之傾向，由台灣台中地方法院檢察署檢察官於八十八年三月
    十六日以八十八年度偵緝字第三二七號為不起訴處分確定，復於八十八年八月間
    ，再因施用毒品案件，經依本院裁定送觀察、勒戒結果，認有繼續施用毒品傾向
    ，經該署檢察官以八十八年度毒偵緝字一八０號、八十八年度毒偵字第二七四六
    號起訴，嗣經本院於八十九年二月二日以八十九年度訴字第七八號判決判處有期
    徒刑一年二月（施用第一級及第二級毒品分別判處有期徒刑十月、六月，定應執
    行刑為有期徒刑一年二月），於同年三月五日確定（公訴人誤繕為同年月三日確
    定），該署檢察官並依法聲請本院強制戒治獲准，期間甲○○因戒治情況良好，
    於八十九年八月十日停止戒治並付保護管束。詎甲○○於付保護管束期間內仍不
    知悔改，復基於概括之犯意，自八十九年十月二日或其前四日內某時起至九十年
    四月十二日止，先後在其位於台中縣大安鄉○○村○鄰○○○路九十巷二十九號
    住處及不詳地點，以將第二級毒品安非他命置於玻璃球管內，下以火燒烤吸食其
    煙霧之方式，施用安非他命多次。嗣甲○○於八十九年十月二日、同年十一月六
    日分別前往台灣台中地方法院檢察署報到，及於九十年四月十二日二十二時許在
    台中縣外埔鄉○○路與六分路口為警查獲，經採其尿液均呈現安非他命陽性反應
    而查悉上情。
二、案經臺灣臺中地方法院檢察署檢察官自動檢舉偵查起訴暨移送併辦。
    理  由
一、訊據被告甲○○固坦承自八十九年十一月一日起至九十年四月十二日止吸用安非
    他命之犯行不諱，惟矢口否認其餘吸用犯行，辯稱：伊不知何以於八十九年十月
    二日採尿送驗結果呈現安非他命陽性反應云云。經查，採集被告三次尿液送驗結
    果均呈現安非他命陽性反應，有台灣尖端先進生技醫藥股份有限公司（原財團法
    人生物技術開發中心）濫用藥物檢驗中心濫用藥物尿液檢測報告二紙及台中縣衛
    生局檢驗尿水報告書一紙在卷可稽，而查甲基安非他命經口服投與後約百分之七
    十於二十四小時內自尿中排出，約百分之九十於九十六小時內自尿中排出，由於
    目前國內尿液中甲基安非他命之檢驗僅為鑑定其是否呈陽性反應，尚未定其含量
    ，且甲基安非他命成分之檢出與其投與方式、投與量、個人體質、採尿時間與檢
    測儀器之精密度等諸多因素有關，因此僅憑尿液中呈安非他命陽性反應，並無法
    確實推算吸食時間距採集時間之長短，惟依上述資料推斷，最長可能不會超過四
    日，此有行政院衛生署藥物食品檢驗局函文一紙可明，果被告未於八十九年十月
    二日或其前四日內某時吸用安非他命，何以尿中檢出安非他命陽性反應，足徵其
    所為辯解要無可採。又被告於八十七年間，因施用毒品案件，經依本院裁定送觀
    察、勒戒後，認無繼續施用毒品之傾向，由台灣台中地方法院檢察署檢察官於八
    十八年三月十六日以八十八年度偵緝字第三二七號為不起訴處分確定，復於八十
    八年八月間，再因施用毒品案件，經依本院裁定送觀察、勒戒結果，認有繼續施
    用毒品傾向，經該署檢察官以八十八年度毒偵緝字一八０號、八十八年度毒偵字
    第二七四六號起訴，嗣經本院於八十九年二月二日以八十九年度訴字第七八號判
    決判處有期徒刑一年二月，於同年三月五日確定，該署檢察官並依法聲請本院強
    制戒治獲准，期間因戒治情況良好，於八十九年八月十日停止戒治並付保護管束
    等情，有八十八年度偵緝字第三二七號不起訴處分書、本院八十九年度訴字第七
    八號判決書及台灣台中地方法院檢察署刑案資料查註紀錄表、台灣高等法院被告
    全國前案紀錄表各一份在卷可徵，其係三犯本案，依毒品危害防制條例第二十條
    第三項前段規定應接受刑罰制裁。本件事證明確，被告犯行洵堪認定。
二、核被告所為，係犯毒品危害防制條例第十條第二項施用第二級毒品罪。被告持有
    毒品之低度行為，應為施用毒品之高度行為所吸收，不另論罪。又其先後多次施
    用毒品之犯行，時間緊接，手段相同，所犯構成要件復相同，顯係基於概括犯意
    反覆為之，為連續犯，應依刑法第五十六條前段規定論以一罪，並依法加重其刑
    。末查，被告前曾於八十五年六月間，因違反麻醉藥品管理條例案件，經本院判
    處有期徒刑三月，八十六年八月十八日執行完畢，有前開紀錄表附卷可稽，其於
    五年內再犯本件有期徒刑以上之罪，為累犯，依刑法第四十七條加重其刑，並依
    法遞加重其刑。爰審酌被告前已有麻藥犯行，經過觀察、勒戒及強制戒治程序，
    仍未戒絕毒品，顯然依賴毒品甚深，暨考其素行、犯罪動機、方法、目的、手段
    、施用毒品時間長短、頻率及犯後坦承部分犯行等一切情狀，量處如主文所示之
    刑。
三、公訴人就同一事實移送併辦，基於審判不可分之原則，本院自得併予審理，然其
    仍未就被告自八十九年十月二日或其前四日內某時起至同年月三十一日止之吸用
    毒品犯行提起公訴，然查此部分犯行與業已起訴部分，具有連續犯之裁判上一罪
    關係，本院亦應一併審理，附此敘明。
據上論斷，應依刑事訴訟法第二百九十九條第一項前段，毒品危害防制條例第十條第
二項、第二十條第三項前段，刑法第十一條前段、第五十六條、第四十七條，判決如
主文。
中      華      民      國      九十      年      七      月      三    日
                                        法  官    賴  妙  雲
右正本證明與原本無異。
如不服本判決，應於送達後十日內向本院提出上訴狀（須附繕本），上訴於台灣高等
法院台中分院。
                                        書記官
中      華      民      國      九十      年      七      月      三    日
附錄論罪科刑法條
毒品危害防制條例第十條第二項
施用第二級毒品者，處三年以下有期徒刑。


司法院資訊處製作；財團法人民間司法改革基金會備份。
